【裁判字號】    89,訴,1416
【裁判日期】    900227
【裁判案由】    勞保
【裁判全文】
臺北高等行政法院裁定                            八十九年度訴字第一四一六號
    原      告  甲○○
    被      告  勞工保險局
    代  表  人  總經理）郭芳.
右當事人間因勞工保險爭議事件，原告不服行政院中華民國八十九年八月十七日台八
十九訴字第二四五二五號訴願決定，提起行政訴訟，本院裁定如左：
    主  文
原告之訴駁回。
訴訟費用由原告負擔。
    理  由
一、按「本辦法依勞工保險條例第五條第三項規定訂定之。」「投保單位、被保險人
    、受益人或全民健康保險醫事服務機構（以下均稱申請人）對勞工保險局（以下
    簡稱勞保局）左列事項之核定發生爭議時，得依本辦法規定申請審議：一、有關
    被保險人、受益人資格及投保事項。二、有關被保險人投保薪資或年資事項。三
    、有關保險費或滯納金事項。四、有關保險給付事項。五、有關職業傷病事項。
    六、有關殘廢等級事項。七、有關職業災害診療費用事項。八、其他有關保險權
    益事項。」「申請人依前條規定申請審議時，應於接到勞保局核定通知文件之翌
    日起六十日內，填具勞工保險爭議審議申請書一式兩份，並檢附有關證件向勞工
    保險監理委員會（以下簡稱監理會）申請審議，逾期申請者，不予受理。郵遞申
    請以原寄郵局郵戳為憑。．．．」為勞工保險爭議事項審議辦法第一條、第二條
    、第三條第一項所規定。
二、本件原告以其離職退保後，經診斷為塵肺症，於民國八十七年十二月三十日檢據
    申請殘廢給付，案經被告審查，以其所患符合勞工保險殘廢給付標準表第四十七
    項第七等級，於八十八年二月八日按第七等級核發六六○日職業病殘給付，並匯
    入原告郵局戶內，此有勞工保險現金給付收據影本在卷可證，並為原告所不爭，
    原告不服，申請審議。但原告設址苗栗縣，依訴願在途期間表規定應扣除之在途
    期間為四日，核計其提起申請爭議審議之六十日期間，自八十八年二月九日起算
    ，計至同年四月十三日屆滿（該日非星期日、紀念日或其他休假日），惟原告遲
    至八十八年六月二十五日始向監理會申請審議，經該會以其逾期申請，將申請審
    議駁回。原告猶未甘服，遞向行政院勞工委員會及行政院提起訴願、再訴願，均
    遭決定以同一理由將訴願、再訴願駁回，揆諸首項規定，各決定於法均無不合。
    原告仍執陳詞，提起行政訴訟，難謂合法，應予駁回。原告起訴意旨又稱另案被
    保險人吳水龍不服被告機關核定之勞保給付，亦逾法定期限後申請審議，已獲撤
    銷被告之核定，原告亦應同獲撤銷云云一節，查另案被保險人吳水龍申請審議是
    否逾期仍獲受理，因非本案，依法非本院所得審究，縱如原告所言，吳水龍申請
    審議案係逾期仍獲監理會撤銷原核定，乃係訴願法第八十八條第一項前段規定：
    「提起訴願因逾法定期間而為不受理決定時，原行政處分顯屬違法或不當者，原
    行政處分機關或其上級機關得依職權撤銷或變更之」之規定，被告機關之上級機
    關得本於職務監督之立場，於原行政處分有違法或不當者，得予以撤銷或變更之
    ，此乃行政監督所產生之結果，至於行政訴訟，乃屬司法審查，並非行政監督，
    行政訴訟法並無如訴願法上開規定，許行政法院於訴願因逾法定期間而為不受理
    決定時，原行政處分顯屬違法或不當者得依職權撤銷或變更之，本件原告申請審
    議既已因逾期而被駁回，依上說明，原告實體上之主張，本院依法即無再為審查
    之權限，併此明。
三、爰依行政訴訟法第一百零七條第一項第十款、第一百零四條、民事訴訟法第九十
    五條、第七十八條，裁定如主文。
中      華      民      國     九十     年      二      月    二十七    日
                         臺 北 高 等 行 政 法 院  第 一 庭
                                           審 判 長 法  官  鄭忠仁
                                                    法  官  楊莉莉
                                                    法  官  林金本
右為正本係照原本作成。
如不服本裁定，應於送達後十日內向本院提出抗告狀（須按他造人數附繕本）。
中      華      民      國     九十     年      三      月      二      日
                                                    書記官  簡信滇


司法院資訊處製作；財團法人民間司法改革基金會備份。
